臺灣雲林地方法院民事判決
111年度重訴字第10號
原      告  程進教  
被      告  廖奕奎  


            廖佑勛  

            顏國祐  

上列當事人間請求損害賠償事件，原告提起刑事附帶民事訴訟，
由本院刑事法庭裁定移送前來（110年度重附民字第6號），本院
於民國111年6月21日言詞辯論終結，判決如下：
    主  文
被告廖奕奎、廖佑勛、顏國祐應連帶給付原告新臺幣捌佰元，及
自民國一百一十年十月二十一日起至清償日止，按週年利率百分
之五計算之利息。
原告其餘之訴駁回。
訴訟費用由原告負擔。
本判決原告勝訴部分得假執行。
原告其餘假執行之聲請駁回。
    事實及理由
壹、程序部分:
　　被告廖奕奎未於言詞辯論期日到場，核無民事訴訟法第386 
    條各款所列情形，爰依原告之聲請，由其一造辯論而為判決
    。
貳、實體部分:
一、原告主張：
㈠、被告廖奕奎與訴外人廖哲緯係兄弟，被告廖佑勛、顏國佑均
    為被告廖奕奎兄弟之友人。被告廖奕奎得知其弟廖哲緯與鄰
    居即原告相處不睦，且原告時常以住處四周圍所裝設之監視
    器對廖哲緯進行蒐證，進而提出告訴，被告廖奕奎因此心生
    不滿，乃與被告廖佑勛、顏國祐（下或稱被告廖奕奎3人）
    共同基於毀損之犯意聯絡，於民國109年11月9日20時40分許
    ，在廖哲緯所居住位於雲林縣○○鎮○○里○○00號前，推由被告
    廖佑勛駕駛車牌號碼000-0000號貨車以倒車之方式，使貨車
    上所裝設之強力探照燈干擾原告所設置之監視器錄影，再由
    被告顏國祐在旁指揮，被告廖奕奎則利用被告廖佑勛貨車倒
    車所發出之強光干擾之機會，蹲低身形接近原告所有裝設於
    圍牆邊之監視器線路，隨即以美工刀（自廖哲緯住處騎樓工
    具箱內取出）剪斷該線路，致令該監視器鏡頭喪失功能而不
    堪使用，足生損害於原告。嗣經原告發現後，調閱附近監視
    器畫面後報警處理，始查悉上情。被告廖奕奎3人因上開行
    為，業經本院刑事法庭以110年度易字第548號毀棄損壞案件
    （下稱本件刑事），判決被告廖奕奎3人均犯共同毀損罪，
    被告廖奕奎拘役30日、廖佑勛及顏國佑各拘役20日確定。　
    　
㈡、原告因被告廖奕奎3人上開共同侵權行為，致受有監視器線路
    修復費用新台幣（下同）800元之財產上損害。又被告廖奕
    奎3人早知廖哲緯剪斷原告同一支監視器線路2次，致不堪使
    用，經原告提告2次，心生不滿、狹怨報復，猶再次故意毀
    損同一支監視器線路，明知故犯，顯見被告廖奕奎3人惡性
    重大、難以寬宥，爰依民法第184條第1項、第195條等規定
    請求從重損害賠償。
㈢、並聲明：被告廖奕奎3人應連帶給付原告8,000萬元，及自起
    訴狀繕本送達翌日起至清償日止，按週年利率百分之五計算
    之利息；願供擔保，請准宣告假執行。訴訟費用由被告負擔
    。
二、被告部分：
㈠、被告廖佑勛、顏國佑：對於本件刑事所認定之犯罪事實不爭
    執，並同意賠償原告修復費用800元，但否認原告所稱曾多
    次毀損同一監視器線路之主張。
㈡、被告廖奕奎未於期日到場，亦未提出任何書狀作何聲明或陳
    述。
三、本院之判斷:
㈠、原告主張被告廖奕奎3人共同基於毀損之犯意聯絡，於109年11
    月9日20時40分許，在廖哲緯所居住位於雲林縣○○鎮○○里○○0
    0號前，推由被告廖佑勛駕駛車牌號碼000-0000號貨車以倒
    車之方式，使貨車上所裝設之強力探照燈干擾原告所設置之
    監視器錄影，再由被告顏國祐在旁指揮，被告廖奕奎則利用
    被告廖佑勛貨車倒車所發出之強光干擾之機會，蹲低身形接
    近原告所有裝設於圍牆邊之監視器線路，隨即以美工刀（自
    廖哲緯住處騎樓工具箱內取出）剪斷該線路，致令該監視器
    鏡頭喪失功能而不堪使用，且被告廖奕奎3人因上開行為，業
    經本院刑事法庭以本件刑事判處被告廖奕奎3人均犯共同毀
    損罪，判處被告廖奕奎拘役30日、廖佑勛及顏國佑各拘役20
    日確定等情，為被告廖佑勛、顏國佑2人所是認
　　。另被告廖奕奎已於相當時期受合法通知，而於言詞辯論期
    日未到場，亦未提出準備書狀爭執，應依民事訴訟法第280
    條第3項前段準用同條第1項前段規定，視同自認；並有本件
    刑事判決、被告廖奕奎3人於本院刑事庭審理時之自白，臺
    灣雲林地方檢察署勘驗筆錄2份、員警蒐證照片及監視器錄
    影畫面截圖照片18張、遭毀損線路及現場照片共6張、監視
    器截圖照片45張及本院刑事庭勘驗筆錄等附卷可參（偵查卷
    第15-26、136-138、143-159頁，本件刑事審判卷第303-331
    頁），以及監視器錄影光碟1片附卷可稽，足信屬實。
㈡、按因故意或過失，不法侵害他人之權利者，負損害賠償責任
　　。數人共同不法侵害他人之權利者，連帶負損害賠償責任。
    不能知其中孰為加害人者亦同。不法毀損他人之物者，被害
    人得請求賠償其物因毀損所減少之價額，民法第184條第1項
    前段、第185條第1項及第196條分別定有明文。查被告廖奕
    奎3人既以上開行為共同損壞原告之監視器線路，核係不法
    侵害原告之財產權，原告本於上開侵權行為法之規定，主張
    受有修復費用800元之損害，請求被告廖奕奎3人連帶負損害
    賠償責任，並提出收據副本1紙為憑（本院卷第49、73頁）
　　，且為到庭之被告廖佑勛、顏國佑所是認，並同意賠償800
    元，故原告關於上開修復費用之請求為有理由，應予准許。
㈢、原告另主張被告廖奕奎3人早知廖哲緯剪斷原告同一支監視器
    線路2次，致不堪使用，經原告提告2次，心生不滿、狹怨報
    復，再次故意毀損同一支監視器線路，明知故犯，顯見被告
    廖奕奎3人惡性重大、行徑惡劣，難以寬宥，依民法第195條
    規定請求非財產上之損害云云。為被告廖佑勛、顏國佑所否
    認;且按「慰藉金之賠償須以人格權遭遇侵害，使精神上受
    有痛苦為必要，…」（最高法院51年台上字第223號判決意旨
    參照），亦即民法第195條規定被害人就非財產上之損害，
    得請求賠償之權利，限於「身體、健康、名譽、自由、信用
    、隱私、貞操，或不法侵害其他人格法益且情節重大」
　　，並不包括財產權。查本件原告所受監視器線路之損害，係
    屬財產權遭受侵害，並非人格權受侵害，故關於慰撫金之請
    求，核與法律規定之要件不符，為無理由，應予駁回。
㈣、因此，原告因被告廖奕奎3人共同侵權行為所受之損害，為8
　　00元之財產上損害，應堪認定。
四、末按負損害賠償責任者，因回復原狀而應給付金錢者，自損
    害發生時起，加給利息；應付利息之債務，其利率未經約定
　　，亦無法律可據者，週年利率為百分之五，民法第213條第2
    項及第203條分別定有明文。因此原告就被告廖奕奎3人應給
    付之金額，請求自起訴狀繕本送達翌日即110年10月21日起
    至清償日止，按週年利率百分之五計算之利息，於法有據。
五、從而，原告本於共同侵權行為之規定，請求廖奕奎3人連帶
    給付原告800元，及自110年10月21日起至清償日止，按週年
    利率百分之五計算之利息部分，為有理由，應予准許。原告
    超過上開範圍之請求，為無理由，應予駁回。
六、原告陳明願提供擔保，請准宣告假執行。然本件所命被告給
    付之金額未逾50萬元，應依民事訴訟法第389條第1項第5 款
    規定，依職權宣告假執行。至於原告敗訴部分，其假執行之
    聲請，因訴之駁回而失所附麗，應併予駁回。
七、結論：本件原告之訴為一部有理由，一部無理由，爰判決如
    主文。
中    華    民    國   111    年    7     月    26    日
                  民事第一庭    法  官  黃一馨

以上正本係照原本作成。
如對本判決上訴，須於判決送達後20日內向本院提出上訴狀（須
附繕本）。如委任律師提起上訴者，應一併繳納上訴審裁判費。
中　　華　　民　　國　 111　　年　　7 　　月　　26　　日
                                書記官　鄭夙惠